臺灣高等法院刑事判決
                                   108年度上訴字第3187號
上  訴  人
即  被  告  吳芷葳
選任辯護人  李國煒律師（法扶律師）
上列上訴人即被告因違反毒品危害防制條例案件，不服臺灣新北
地方法院107年度訴字第949號，中華民國108年8月21日第一審判
決（起訴案號：臺灣新北地方檢察署107年度偵字第14012號），
提起上訴，本院判決如下：
    主  文
原判決撤銷。
甲○○犯如附表一所示之罪，各處如附表一「宣告刑」欄所示主刑
及沒收。應執行有期徒刑伍年陸月。
    事  實
一、甲○○明知甲基安非他命係毒品危害防制條例第2條第2項第2
    款所列管第二級毒品，不得非法持有、販賣。竟意圖營利，
    基於販賣第二級毒品甲基安非他命之犯意，持用其所有APPL
    E廠牌行動電話（門號0000000000號）內LINE通訊軟體（下
    稱LINE）為聯絡工具，分別與持用門號0000000000號行動電
    話之劉進龍、持用門號0000000000號行動電話之陳奕錡聯繫
    後，各於如附表二所示時間達成買賣第二級毒品甲基安非他
    命之交易合意，繼而於如附表二所示時間、地點，以如附表
    二所示價格、數量，販賣第二級毒品甲基安非他命予劉進龍
    7次、陳奕錡1次。嗣於民國107年5月2日7時20分許，經警持
    原審法院107年度聲搜字第716號搜索票至甲○○新北市○○區○○
    街00巷00弄0號0樓居處搜索，扣得如附表三所示之物，而悉
    上情。
二、案經新北市政府警察局三重分局（下稱三重分局）報請臺灣
    新北地方檢察署（下稱新北地檢署）檢察官偵查起訴。
    理  由
一、證據能力
(一)按被告以外之人於審判外之陳述，雖不符前4條（刑事訴訟
    法第159條之1至第159條之4）之規定，而經當事人於審判程
    序同意作為證據，法院審酌該言詞陳述或書面陳述作成時之
    情況，認為適當者，亦得為證據；當事人、代理人或辯護人
    於法院調查證據時，知有第159條第1項不得為證據之情形，
    而未於言詞辯論終結前聲明異議者，視為有前項之同意，刑
    事訴訟法第159條之5第1項、第2項分別定有明文。立法意旨
    在於傳聞證據未經當事人之反對詰問予以核實，原則上先予
    排除，惟若當事人已放棄反對詰問權，於審判程序中表明同
    意該等傳聞證據可作為證據，或於言詞辯論終結前未聲明異
    議，基於尊重當事人對傳聞證據之處分權，及證據資料愈豐
    富，愈有助於真實發見之理念，且強化言詞辯論主義，使訴
    訟程序得以順暢進行，上開傳聞證據亦均具有證據能力。查
    本判決所引被告以外之人於審判外之供述證據，因檢察官、
    上訴人即被告甲○○及辯護人於本院準備程序、審理時對於該
    等證據均未爭執證據能力（見本院卷第97至98、245頁），
    且迄至言詞辯論終結前均未聲明異議，本院審酌上開供述證
    據資料製作時之情況，並無違法不當及證明力明顯過低之瑕
    疵，認以之作為證據應屬適當，復經本院依法踐行調查證據
    之程序，揆諸前開規定，本院認該等證據具有證據能力。
(二)另本判決所援引之非供述證據，因檢察官、被告及辯護人於
    本院準備程序、審理時對於該等證據均未爭執證據能力（見
    本院卷第97至98、245至250頁），且無證據證明係公務員違
    背法定程序所取得，亦無顯有不可信之情況或不得作為證據
    之情形，復經本院依法踐行調查證據之程序，自均具有證據
    能力。
二、認定被告犯罪事實所憑之證據及理由
(一)上開事實，迭據被告於警詢、偵查、原審、本院準備程序及
    審理時坦承不諱（見偵卷第2至5頁反面、第45至47頁、原審
    卷第55至59、89至93、267至273、323至333頁、本院卷第98
    、250至251頁），並經證人劉進龍於警詢及偵查（見偵卷第
    11至12頁反面、第61至63頁反面）、證人陳奕錡於警詢及偵
    查（見偵卷第8至9、58至59頁反面）證述明確，且有原審法
    院107年度聲搜字第716號搜索票、三重分局搜索扣押筆錄、
    扣押物品目錄表、監視器錄影畫面翻拍照片、被告與證人劉
    進龍、陳奕錡間之通訊監察譯文、被告與證人劉進龍間之LI
    NE對話紀錄等附卷可查（見偵卷第17至20、24至26、48至56
    頁），足認被告前開任意性自白與事實相符，可以採信。
(二)按政府查緝販賣毒品犯行無不嚴格執行，且販賣毒品罪係重
    罪，若無利可圖，衡情一般持有毒品者，當不致輕易將持有
    之毒品交付他人。且販賣毒品乃違法行為，非可公然為之，
    且有其獨特之販售路線及管道，亦無公定之價格，復可任意
    增減其分裝之數量，而每次買賣之價量，亦可能隨時依市場
    貨源之供需情形、交易雙方之關係深淺、資力、對行情之認
    知、可能風險之評估、查緝是否嚴緊，及購買者被查獲時供
    述購買對象之可能性風險評估等諸般事由，而異其標準，非
    可一概而論，是販賣之利得，誠非固定，縱使販賣之人從價
    差或量差中牟利方式互異，其意圖營利之非法販賣行為仍屬
    同一。又販賣利得，除經被告供明，或因帳冊記載致價量至
    臻明確外，確實難以究明。然一般民眾均普遍認知毒品價格
    非低、取得不易，且毒品交易向為政府查禁森嚴，一經查獲
    ，並對販毒者施以重罰，衡諸常情，倘非有利可圖，殊無必
    要甘冒持有毒品遭查獲、重罰之極大風險，無端親至交易處
    所，或於自身住處附近交易毒品，抑或購入大量毒品貯藏，
    徒招為警偵辦從事毒品販賣之風險。從而，除確有反證足資
    認定提供他人毒品者所為係基於某種非圖利本意之原委外，
    通常尚難因無法查悉其買進、賣出之差價，而諉無營利之意
    思，或阻卻販賣犯行之追訴，以免知過坦承者難辭重典，飾
    詞否認者反得逞僥倖，反失情理之平。又毒品危害防制條例
    所稱之「販賣」，係指有償之讓與行為，包括以「金錢買賣
    」或「以物易物」（即互易）等態樣在內；祇要行為人在主
    觀上有藉以營利之意圖，而在客觀上有以毒品換取金錢或其
    他財物之行為，即足當之；至於買賣毒品之金額或所換得財
    物之實際價值如何，以及行為人是否因而獲取價差或利潤，
    均不影響販賣毒品罪之成立（最高法院104年度台上字第356
    號判決意旨參照）。查被告於如附表二所示時、地販賣第二
    級毒品甲基安非他命犯行，已據被告坦承不諱，被告雖未供
    陳販入毒品之價格，以致無法查得成本，惟本院審酌被告與
    如附表二所示購毒者均非至親或有何利害關係，被告於案發
    時為智識正常之成年人，對於販賣第二級毒品為政府檢警機
    關嚴予取締之重罪，當知之甚稔，苟非有利潤可圖或從中賺
    取差價，衡情被告應不至於甘冒遭查緝法辦而罹重刑之風險
    ，堪認被告自白於如附表二所示時、地販賣第二級毒品甲基
    安非他命犯行，主觀上均具有意圖營利之販賣故意甚明。
(三)綜上，本案事證明確，被告犯行均堪認定，應依法論科。
三、法律適用
(一)按甲基安非他命為毒品危害防制條例第2條第2項第2款所列
    管第二級毒品，不得非法販賣、持有。核被告所為，均係犯
    毒品危害防制條例第4條第2項販賣第二級毒品罪（毒品危害
    防制條例第4條雖於109年1月15日修正公布，但尚未生效施
    行，毋庸為新舊法比較）。被告販賣第二級毒品甲基安非他
    命前持有第二級毒品甲基安非他命之低度行為，各為其販賣
    第二級毒品甲基安非他命之高度行為所吸收，均不另論罪。
(二)被告所為販賣第二級毒品犯行共8罪，犯意各別，行為互殊
    ，應分論併罰。
(三)被告有毒品危害防制條例第17條第2項規定適用
　　按犯第4條至第8條之罪於偵查及審判中均自白者，減輕其刑
    ，毒品危害防制條例第17條第2項定有明文。查被告於警詢
    、偵查、原審及本院均自白販賣第二級毒品甲基安非他命犯
    行，業如前述，均應依毒品危害防制條例第17條第2項規定
    減輕其刑（毒品危害防制條例第17條雖於109年1月15日修正
    公布，但尚未生效施行，毋庸為新舊法比較）。
(四)被告有毒品危害防制條例第17條第1項規定適用
  1.按犯第4條至第8條、第10條或第11條之罪，供出毒品來源，
    因而查獲其他正犯或共犯者，減輕或免除其刑，為毒品危害
    防制條例第17條第1項所明定。次按所稱「供出毒品來源」
    ，舉凡提供該毒品來源、運輸、流通過程中，供給毒品嫌犯
    之具體資訊，而有助於回溯毒品來源、利於毒品查緝、遏止
    毒品氾濫者，應皆屬之。所謂「因而查獲其他正犯與共犯」
    ，則指有偵查犯罪職權之公務員依被告所提供毒品來源之具
    體相關資料，而查獲供給毒品之直接或間接前手而言。又有
    無上述因而查獲其他正犯或共犯之事實，攸關被告有無減輕
    或免除其刑之適用，自屬刑事訴訟法第163條第2項所稱「對
    被告之利益有重大關係事項」，應由事實審法院本於其採證
    認事之職權，綜合卷內相關事證資料加以審酌認定，並不以
    被告所指毒品來源之正犯或共犯經起訴及判決有罪確定為必
    要，即不可僅因該正犯或共犯尚未經起訴，逕認並未查獲，
    因此不符上開減輕或免除其刑規定（最高法院108年度台上
    字第3680號判決意旨參照）。再毒品危害防制條例第17條第
    1項規定所稱之「供出毒品來源，因而查獲其他正犯或共犯
    者」，係指犯罪行為人供出毒品來源之對向性正犯，或與其
    具有共同正犯、共犯（教唆犯、幫助犯）關係之毒品由來之
    人的相關資料，客觀上足使偵查犯罪之公務員得據以對之發
    動偵查，並因而破獲者。所謂「破獲」，指「確實查獲其人
    、其犯行」而言，然不以所供出之人業據檢察官起訴或法院
    判刑確定為限。如查獲之證據，客觀上已足確認該人、該犯
    行者，亦屬之（最高法院109年度台上字第567號判決意旨參
    照）。
  2.觀諸卷附三重分局107年11月12日新北警重刑字第107342692
    1號函、108年1月14日新北警重刑字第1083441717號函、108
    年5月27日新北警重刑字第1083470597號函（見原審卷第73
    、131、251頁）及原審法院108年4月18日、108年5月22日公
    務電話紀錄表（見原審卷第163、223頁），固均稱並未因被
    告供出毒品來源因而查獲其他共犯、正犯，且未報請新北地
    檢署檢察官偵辦等情；新北地檢署亦函覆原審稱本案並未因
    被告之供述因而查獲其他正犯或共犯等語，有新北地檢署10
    7年11月13日新北檢兆禮107偵14012字第348549號函及108年
    7月9日新北檢兆禮107偵14012字第1080062715號函等（見原
    審卷第71、309頁）在卷可稽，然查：
    (1)被告於警詢供稱並指認其所販賣本案第二級毒品甲基安
       非他命之來源為乙○○，且有其與乙○○間MESSENGER通訊軟
       體（下稱MESSENGER）通訊紀錄存卷可考（見偵卷第27至
       34頁）。又三重分局員警曾於108年4月3日詢問乙○○並製
       作乙○○警詢筆錄，有三重分局108年4月8日新北警重刑字
       第10834590121號函及檢附資料（見原審卷第137至161頁
       ）附卷憑參，雖乙○○於警詢否認犯罪，然無礙於員警已
       對乙○○為相關偵查作為之認定。
    (2)再者，被告於原審供稱：我經由我男友認識乙○○，本案
       我販賣給劉進龍及陳奕錡之甲基安非他命來源都是乙○○
       ，我於106年12月18日至新北市中和國光街與乙○○交易甲
       基安非他命，交易量是半兩等語（見原審卷第270至271
       、330頁）。徵諸證人乙○○於警詢以被告身分供稱：我在
       MESSENGER暱稱為「乙○○」，被告暱稱為「吳筱樂」，我
       跟被告都會合資去買甲基安非他命，被告在MESSENGER問
       我「半多少」，就是問半兩多少錢等語（見原審卷第140
       頁）；於原審證稱：我認識被告，她前男友鐘淵安是我
       認的弟弟，我與被告平常很少聯絡，都用MESSENGER聯絡
       ，被告在MESSENGER表示要拿半兩，當天我去找我朋友，
       他那有甲基安非他命，我問我朋友說我有個妹妹要拿半
       兩，我才會在MESSENGER上打「13000」，我朋友說你叫
       她來阿，我才會跟被告約在新北市中和國光街，後來被
       告有來等語（見原審卷第269至270頁）。參酌被告與乙○
       ○間MESSENGER通訊紀錄亦有上開通訊內容（見偵卷第27
       至28頁），應認被告指稱106年12月18日向乙○○購買第二
       級毒品甲基安非他命，非屬無據。證人乙○○於警詢、原
       審雖均否認直接販賣第二級毒品甲基安非他命給被告，
       惟乙○○於警詢供陳：我跟被告都會合資去買毒品甲基安
       非他命，他問我半多少，就是問半兩多少錢，警方提供
       臉書截圖，被告問我1兩多少錢，我說1兩新臺幣1萬4,50
       0元等語，於原審亦證稱：因為被告的臉書訊息是要拿半
       兩，那天我剛好1個朋友在板橋清潔隊上班，我去找他，
       他那邊有安非他命我就問他，我有個妹妹要拿半兩，我
       才會在訊息上打「13000」，後來我朋友說你叫她來啊，
       我才會跟被告約在中和○○街等語，佐以上開MESSENGER通
       訊紀錄所示被告與乙○○對話內容，可知乙○○供承被告於
       臉書所示時間向伊詢問購買第二級毒品甲基安非他命之
       價格，伊向被告表示具體金額，並向被告表示交易地點
       中和○○街000巷00弄00號，之後被告向乙○○表示「我在巷
       口了歐」，且與乙○○通話（見原審卷第143至145頁），
       被告先向乙○○詢問第二級毒品甲基安非他命之價格，乙○
       ○亦明確回覆具體金額後，被告即前往約定地點與乙○○見
       面，可徵被告指稱106年12月18日向乙○○購買第二級毒品
       甲基安非他命，當非虛詞。無論證人乙○○於原審證稱：
       後來我朋友要變1萬4,000，因為我吃精神藥，在我朋友
       那邊睡著，醒來時我朋友有說你那個妹妹有帶1個男生來
       ，試用後認為品質不佳，就沒有拿，我朋友說沒有處理
       到，認為東西不好就走了（見原審卷第270頁）乙節是否
       屬實，亦無礙於乙○○與被告就上開第二級毒品交易價格
       、數量等已達合意之認定，縱令被告嗣未能自乙○○或所
       謂友人處取得第二級毒品甲基安非他命以完成交易，乙○
       ○亦涉嫌販賣第二級毒品未遂罪嫌或幫助被告施用第二級
       毒品罪嫌。佐諸被告於原審供稱：乙○○在監獄中委託龍
       永祥、張豐華寫信給我，要我不要指控他販賣等語（見
       原審卷第272頁），經原審向法務部○○○○○○○○○（下稱桃
       園女監）調取被告108年發受信紀錄及受信信件紀錄，被
       告於108年5月10日、5月31日分別接獲龍永祥、張豐華所
       寄送信件，此等信件均係在乙○○於108年6月6日至原審到
       庭作證前寄至桃園女監，且觀諸前揭信件內容，均有要
       求被告不要指控綽號「豬肉宏」、「宏兄」之乙○○販賣
       毒品等相關內容，此觀卷附桃園女監108年6月17日桃女
       監戒字第10800022150號函及檢附資料自明（見原審卷第
       291至303頁），倘乙○○與被告間無交易第二級毒品甲基
       安非他命之情形，乙○○當無要求他人向被告表明不要指
       控乙○○販賣毒品予被告之理，益徵被告指述乙○○販賣第
       二級毒品甲基安非他命給其之事實非虛。是被告本案販
       賣予證人劉進龍、陳奕錡之第二級毒品甲基安非他命，
       當係向乙○○購得無誤，被告確已供出毒品流通來源。況
       被告所為如附表二所示販賣第二級毒品甲基安非他命數
       量合計為14公克，與被告供稱於106年12月18日所取得第
       二級毒品甲基安非他命數量為半兩（約17.5公克）相差
       非遠，且被告自陳於107年2月間生產1女，並提出出生證
       明書、兒童健康手冊、戶籍謄本（現戶部分）、全民健
       康保險卡等為證（均影本，見原審卷第99至105頁）。衡
       情被告於懷孕後期取得前開第二級毒品甲基安非他命，
       應非用於自行施用，是被告供稱本案第二級毒品甲基安
       非他命來源為其於106年12月18日向乙○○購得等語，應堪
       採信。
　　(3)被告已於108年11月6日具狀向新北地檢署告發乙○○為本
       案販賣第二級毒品甲基安非他命給其之上游，目前業經
       新北地檢署偵辦中等情，有刑事告發狀影本、本院109年
       2月18日公務電話查詢紀錄表等在卷可按（見本院卷第17
       7、187頁）。
  3.勾稽以上，本院認乙○○所涉毒品危害防制條例案件雖尚未偵
    結，此觀卷附新北地檢署109年3月16日新北檢德言108他819
    7字第1090023116號函自明（見本院卷第237頁），尚無乙○○
    業經起訴之證據，然被告確已供出毒品來源，並因而查獲乙
    ○○，無礙於被告有毒品危害防制條例第17條第1項適用之認
    定。又本院審酌被告所為本案犯行之犯罪情節、犯罪所生危
    害及其指述來源所能防止杜絕毒品氾濫之程度等情狀，不宜
    免除其刑，爰依毒品危害防制條例第17條第1項規定減輕其
    刑，且依刑法第66條但書規定，同時有免除其刑之規定者，
    其減輕得減至3分之2，並依法遞減之。
(五)本案無刑法第59條規定適用
　1.按犯罪之情狀顯可憫恕，認科以最低度刑仍嫌過重者，得酌
    量減輕其刑，為刑法第59條所明定。又刑法第59條規定犯罪
    情狀可憫恕者，得酌量減輕其刑，固為法院依法得自由裁量
    之事項，然非漫無限制，必須犯罪另有特殊之原因與環境，
    在客觀上足以引起一般同情，認為即予宣告法定低度刑期尤
    嫌過重者，始有其適用。是為此項裁量減刑時，必須就被告
    全部犯罪情狀予以審酌在客觀上是否有足以引起社會上一般
    人之同情，而可憫恕之情形，始稱適法（最高法院88年度台
    上字第6683號判決意旨參照）。蓋此旨在避免嚴刑峻罰，法
    內存仁，俾審判法官得確實斟酌個案具體情形，妥適裁量，
    務期裁判結果，臻致合情、合理、合法之理想。再刑法第59
    條規定之酌量減輕其刑，必須犯罪另有特殊之原因與環境，
    在客觀上足以引起一般同情，認為即使予以宣告法定最低度
    刑，猶嫌過重者，始有其適用。此所謂法定最低度刑，固包
    括法定最低本刑；惟遇有其他法定減輕之事由者，則應係指
    適用其他法定減輕事由減輕其刑後之最低度刑而言。倘被告
    別有法定減輕事由者，應先適用法定減輕事由減輕其刑後，
    猶認其犯罪之情狀顯可憫恕，即使科以該減輕後之最低度刑
    仍嫌過重者，始得適用刑法第59條規定酌量減輕其刑（最高
    法院100年度台上字第744號判決意旨參照）。
　2.經本院審酌被告販賣第二級毒品甲基安非他命之手段、情節
    ，認被告前既有施用毒品前科，當知毒品對人體身心健康危
    害之烈，仍意圖營利為本案犯行，不僅戕害他人健康甚鉅，
    並可能因此造成施用毒品者為購毒所需資金另犯他罪而危害
    社會治安，且被告所犯販賣第二級毒品罪，於依毒品危害防
    制條例第17條第2項、第1項規定減輕其刑後，較之被告販賣
    第二級毒品甲基安非他命犯行對社會風氣及治安之危害程度
    ，無情輕法重之情形，殊難認有何特殊原因或堅強事由，在
    客觀上足以引起一般同情而有情堪憫恕或特別可原諒之處，
    不符刑法第59條規定，自無該條規定適用。辯護人稱被告甫
    生1女，要照顧小孩，生活無著，情堪憫恕，請依刑法第59
    條規定減輕被告刑度云云，難認有據。
四、撤銷改判之理由
(一)原審審理後，認被告犯罪事證明確，援引毒品危害防制條例
    第4條第2項、第17條第1項、第2項、第19條第1項，刑法第1
    1條、第51條第5款、第38條之1第1項前段、第3項等規定予
    以論罪科刑，固非無見。惟查：按「犯第4條至第8條、第10
    條或第11條之罪，供出毒品來源，因而查獲其他正犯或共犯
    者，減輕或免除其刑」、「有期徒刑、拘役、罰金減輕者，
    減輕其刑至二分之一。但同時有免除其刑之規定者，其減輕
    得減至三分之二」，分別為毒品危害防制條例第17條第1項
    、刑法第66條所明定。被告有毒品危害防制條例第17條第2
    項、第1項規定之適用，依法得減輕至有期徒刑1年2月，佐
    諸被告本案犯罪情節及其供出上游之情狀，並具狀向新北地
    檢署告發乙○○，認被告對於本案毒品其他正犯之查獲，確有
    助益，且被告前雖有施用毒品前科，然究無販賣毒品之前案
    紀錄，其惡性難與長期、大量並藉此賺取暴利之販毒者相提
    並論，則原審分別量處被告有期徒刑1年10月至2年不等之刑
    度，尚嫌過重。被告以其始終坦承犯行，行為後態度良好，
    甫生1女，生活無著，處境堪憐，為自身及子女生存，有不
    得已之苦衷，已有悔過之心，請給予自新機會，依刑法第59
    條規定酌量減輕其刑並處以最輕之刑云云為由提起上訴，雖
    無理由，然其以業已供出毒品上游，原審量刑過重等語為由
    提起上訴，則為有理由，原判決無可維持，應由本院予以撤
    銷改判。
(二)量刑及定應執行刑
　　爰審酌被告明知第二級毒品甲基安非他命輕則戕害施用者之
    身心健康，重則引發各種犯罪，危害社會治安，是販賣毒品
    為法所不許，竟無視國家杜絕毒品之嚴令峻刑，為圖賺取不
    法利益，仍販賣第二級毒品甲基安非他命予如附表二所示之
    人，所為已助長社會毒品氾濫，戕害國民身心健康，且有滋
    生其他犯罪之可能，對社會秩序潛藏之危害亟高，顯然欠缺
    法治觀念，惟考量被告自警詢、偵查、原審及本院均坦承全
    部犯行，犯後態度尚佳，其所為本案販賣毒品數量、價格，
    兼衡被告素行、犯罪動機、目的、手段、高職畢業之智識程
    度、有1未成年子女待其撫養之家庭生活狀況等一切情狀，
    分別量處如附表一「宣告刑」欄所示之刑，且於權衡審酌被
    告之責任與整體刑法目的及相關刑事政策等，在合於目的性
    、妥當性、比例原則、公平正義、罪刑相當原則為適當裁量
    後，定其應執行之刑（因被告所犯本案之罪均為販賣第二級
    毒品罪，犯罪類型、行為態樣、動機均相同或相類，責任非
    難重複程度較高，故定較低之應執行刑）。
(三)沒收
  1.按毒品危害防制條例第19條第1項規定「犯第4條至第9條、
    第12條、第13條或第14條第1項、第2項之罪者，其供犯罪所
    用之物，不問屬於犯罪行為人與否，均沒收之」，為刑法第
    38條第2項後段所稱之特別規定。其立法採用與違禁物沒收
    相同之規範標準，並藉由剝奪其物，以預防並遏止相關犯罪
    之發生。此與裁量沒收並不相同（最高法院107年度台上字
    第2697號判決意旨參照）。扣案如附表三編號1所示APPLE 
    廠牌行動電話1支（含門號0000000000號SIM卡1張）為被告
    所有，供其與如附表二所示購毒者劉進龍、陳奕錡聯繫如附
    表二所示販賣第二級毒品甲基安非他命事宜所用，業據被告
    供承在卷，並有上開通訊監察譯文及LINE對話紀錄等存卷可
    查，為供被告犯如附表二所示各犯行所用之物，應依毒品危
    害防制條例第19條第1項規定，各於其所犯如附表一所示各
    該犯行項下宣告沒收。
　2.按「犯罪所得，屬於犯罪行為人者，沒收之。但有特別規定
    者，依其規定」、「前二項之沒收，於全部或一部不能沒收
    或不宜執行沒收時，追徵其價額」，刑法第38條之1第1項、
    第3項分別定有明文。查被告為如附表二所示販賣第二級毒
    品甲基安非他命犯行，因而實際取得如附表二所示價金，雖
    未扣案，然此既均為被告犯販賣第二級毒品罪實際所得之財
    物，且無刑法第38條之2第2項規定情形，自皆應依刑法第38
    條之1第1項前段、第3項規定宣告沒收，並均諭知於全部或
    一部不能沒收或不宜執行沒收時，追徵其價額。
　3.扣案如附表三編號2至5所示之物，均無證據證明與被告所為
    本案販賣第二級毒品甲基安非他命犯行有關，不予宣告沒收
    。　
　4.另因被告所犯本案犯行有宣告多數沒收之情形，爰依刑法第
    40條之2第1項規定，所宣告之多數沒收，併執行之。
據上論斷，應依刑事訴訟法第369條第1項前段、第364條、第299
條第1項前段，毒品危害防制條例第4條第2項、第17條第1項、第
2項、第19條第1項，刑法第11條、第51條第5款、第38條之1第1
項前段、第3項、第40條之2第1項，判決如主文。
本案經檢察官林佳慧提起公訴，檢察官吳慧蘭到庭執行職務。
中　　華　　民　　國　　109 　年　　4 　　月　　15　　日
                  刑事第十八庭  審判長法  官  吳炳桂
                                      法  官  葉乃瑋 
                                      法  官  黃紹紘 
以上正本證明與原本無異。
如不服本判決，應於收受送達後20日內向本院提出上訴書狀，其
未敘述上訴之理由者並得於提起上訴後20日內向本院補提理由書
（均須按他造當事人之人數附繕本）「切勿逕送上級法院」。
                                      書記官  于  誠
中　　華　　民　　國　　109 　年　　4 　　月　　15　　日
附表一
編號 宣告刑（主刑及沒收） 犯罪事實 1 甲○○販賣第二級毒品，處有期徒刑壹年捌月。 扣案APPLE廠牌行動電話壹支（含門號0000000000號SIM卡壹張）沒收；未扣案販賣第二級毒品所得新臺幣肆仟元沒收，於全部或一部不能沒收或不宜執行沒收時，追徵其價額。 如附表二編號1所示 2 甲○○販賣第二級毒品，處有期徒刑壹年捌月。 扣案APPLE廠牌行動電話壹支（含門號0000000000號SIM卡壹張）沒收；未扣案販賣第二級毒品所得新臺幣肆仟元沒收，於全部或一部不能沒收或不宜執行沒收時，追徵其價額。 如附表二編號2所示 3 甲○○犯販賣第二級毒品罪，處有期徒刑壹年陸月。 扣案APPLE廠牌行動電話壹支（含門號0000000000號SIM卡壹張）沒收；未扣案販賣第二級毒品所得新臺幣貳仟元沒收，於全部或一部不能沒收或不宜執行沒收時，追徵其價額。 如附表二編號3所示 4 甲○○販賣第二級毒品，處有期徒刑壹年捌月。 扣案APPLE廠牌行動電話壹支（含門號0000000000號SIM卡壹張）沒收；未扣案販賣第二級毒品所得新臺幣肆仟元沒收，於全部或一部不能沒收或不宜執行沒收時，追徵其價額。 如附表二編號4所示 5 甲○○犯販賣第二級毒品罪，處有期徒刑壹年捌月。 扣案APPLE廠牌行動電話壹支（含門號0000000000號SIM卡壹張）沒收；未扣案販賣第二級毒品所得新臺幣肆仟元沒收，於全部或一部不能沒收或不宜執行沒收時，追徵其價額。 如附表二編號5所示 6 甲○○販賣第二級毒品，處有期徒刑壹年捌月。 扣案APPLE廠牌行動電話壹支（含門號0000000000號SIM卡壹張）沒收；未扣案販賣第二級毒品所得新臺幣肆仟元沒收，於全部或一部不能沒收或不宜執行沒收時，追徵其價額。 如附表二編號6所示 7 甲○○販賣第二級毒品，處有期徒刑壹年捌月。 扣案APPLE廠牌行動電話壹支（含門號0000000000號SIM卡壹張）沒收；未扣案販賣第二級毒品所得新臺幣肆仟元沒收，於全部或一部不能沒收或不宜執行沒收時，追徵其價額。 如附表二編號7所示 8 甲○○販賣第二級毒品，處有期徒刑壹年陸月。 扣案APPLE廠牌行動電話壹支（含門號0000000000號SIM卡壹張）沒收；未扣案販賣第二級毒品所得新臺幣貳仟元沒收，於全部或一部不能沒收或不宜執行沒收時，追徵其價額。 如附表二編號8所示 

附表二
編號 購毒者 合意時間 價格 （新臺幣） 交付時間 交付地點 通訊監察譯文、LINE對話紀錄    數量    1 劉進龍 107年3月1日15時14分許 4,000元 107年3月1日15時54分許 新北市○○區○○○路上頂呱呱商店前 通訊監察譯文（見偵卷第48頁）    2公克    2  107年3月18日20時53分許 4,000元 107年3月18日21時19分許 新北市○○區○○路0段000號前 通訊監察譯文（見偵卷第48頁正反面）    2公克    3  107年4月12日13時18分（起訴書附表誤載為14時18分）許 2,000元 107年4月12日13時32分（起訴書附表誤載為14時32分）許 新北市○○區○○街統一超商前 通訊監察譯文（見偵卷第48頁反面）    1公克    4  107年4月9日15時21分許 4,000元 107年4月9日15時47分許 新北市○○區○○街00弄00號早餐店旁 LINE對話紀錄（見偵卷第52頁）    2公克    5  107年4月15日21時16分許 4,000元 107年4月16日1時43分許 新北市○○區○○路0段000號前 LINE對話紀錄（見偵卷第53至54頁）    2公克    6  107年4月19日19時48分許 4,000元 107年4月19日23時26分許 新北市○○區○○街統一超商前 LINE對話紀錄（見偵卷第54至55頁）    2公克    7  107年5月1日19時21分許 4,000元 同日19時39分許 新北市○○區○○路統一超商前 LINE對話紀錄（見偵卷第56頁）    2公克    8 陳奕錡 107年4月8日12時3分許 2,000元 107年4月8日12時29分許 新北市○○區○○街00巷00弄0號0樓 通訊監察譯文（見偵卷第49頁反面）    1公克    

附表三
編號 品名、單位數量 備註 1 APPLE廠牌行動電話1支（含門號0000000000號SIM卡1張） 被告所有供犯罪所用之物 2 HTC廠牌行動電話2支 與被告本案販賣第二級毒品甲基安非他命犯行無關 3 分裝勺1支  4 玻璃球1個  5 殘渣袋2個  

附錄本案論罪科刑法條全文
毒品危害防制條例第4條
製造、運輸、販賣第一級毒品者，處死刑或無期徒刑；處無期徒
刑者，得併科新臺幣2千萬元以下罰金。
製造、運輸、販賣第二級毒品者，處無期徒刑或7年以上有期徒
刑，得併科新臺幣1千萬元以下罰金。
製造、運輸、販賣第三級毒品者，處7年以上有期徒刑，得併科
新臺幣7百萬元以下罰金。
製造、運輸、販賣第四級毒品者，處5年以上12年以下有期徒刑
，得併科新臺幣3百萬元以下罰金。
製造、運輸、販賣專供製造或施用毒品之器具者，處1年以上7年
以下有期徒刑，得併科新臺幣1百萬元以下罰金。
前五項之未遂犯罰之。